臺灣板橋地方法院刑事判決　　　　　　　 94年度訴字第337號
公　訴　人　臺灣板橋地方法院檢察署檢察官
被　　　告　丙○○
　　　　　　　　　　（現羈押在台灣台北看守所）
被　　　告　戊○○
上列被告因竊盜等案件，經檢察官提起公訴（93年度偵字第1789
0 、19377 、19893 號），暨聲請移送併辦（94年度偵字第4379
號、94年度偵字第3575、3458號），本院判決如下：
    主  文
丙○○連續偽造署押，足以生損害於公眾及他人，累犯，處有期
徒刑陸月，九十三年八月五日逮捕通知書、同日搜索扣押筆錄、
扣押物品目錄表、扣押物品收據、口卡片各一件、警詢筆錄二份
、詢問筆錄、悔過書上所載「丁○○」之署名拾枚及指印捌枚，
與九十三年十一月三日警詢筆錄上所載署名及指印各枚，均沒
收；又共同連續攜帶兇器竊盜，累犯，處有期徒刑壹年肆月，扣
案之鑰匙貳支沒收；又意圖為自己不法之所有，而搶奪他人之動
產，累犯，處有期徒刑柒月；應執行有期徒刑貳年肆月，九十三
年八月五日逮捕通知書、同日搜索扣押筆錄、扣押物品目錄表、
扣押物品收據、口卡片各一件暨警詢筆錄二份、詢問筆錄、悔過
書上所載「丁○○」之署名拾枚及指印捌枚，與九十三年十一月
三日警詢筆錄上所載署名及指印各枚及鑰匙貳支，均沒收。
戊○○共同搬運贓物，累犯，處有期徒刑伍月，如易科罰金以
佰元折算壹日。
    事  實
一、丙○○曾有多次竊盜及毒品等前科，於民國92年間即因竊盜
    案件經本院以90年度易字第1773號於90年6 月29日判決有期
    徒刑4 月，於90年8 月13日確定，並於92年6 月5 日執行完
    畢。戊○○則曾於82年間因違反麻醉藥品管理條例案件，經
    本院以82年度訴字第668 號判決後，由台灣高等法院以82年
    度上訴字第5921號判決應執行有期徒刑5 年10月確定，於85
    年2 月17日假釋出監，嗣因再犯毒品危害防制條例案件，經
    撤銷假釋，入監執行殘刑至91年9 月27日縮刑期滿執行完畢
    。竟均猶不知悔改，而為下述行為：
（一）丙○○於93年8 月5 日下午16時許為警在台北縣板橋市○○街19號查獲時，為掩飾其另案通緝身分，竟基於偽造署
      押之概括犯意，先於該日下午16時許冒用其兄丁○○之名
      義，在逮捕通知書上偽簽「丁○○」之署名1 枚暨按捺指
      印1 枚；暨於搜索扣押筆錄、扣押物品目錄表及扣押物品
      收據上各偽簽「丁○○」之署名1 枚及按捺指印1 枚，及
      於丁○○口卡片上偽簽「丁○○」署名及指印各2 枚；復
      於晚間19時06分許警詢時，冒以丁○○之名義應詢，並在
      該次警詢筆錄上偽簽「丁○○」之署名2 枚暨按捺指印2
      枚，復於該日晚間21時08分許第二次警詢時，復冒以丁○○之名義應詢，並在該警詢筆錄上偽簽「丁○○」之署名
      2 枚暨按捺指印2 枚，且在丁○○之口卡片上偽簽「丁○○」之署名2 枚暨按捺指印2 枚，且於翌日（即93年8 月
      6 日）經台灣板橋地方法院檢察署檢察事務官詢問時，於
      詢問筆錄、悔過書上偽簽「丁○○」之署名計2 枚，足生
      損害於警察機關、偵察機關對於犯罪調查之正確性及「丁○○」本人。
（二）丙○○復基於意圖為自己不法所有之概括犯意，先於93年
      10 月22 日凌晨0 時許，與綽號「阿偉」之癸○○（另以
      本院93年度易字第1366號案審理中）共同基於竊盜之概括
      犯意聯絡，由丙○○駕駛不詳車號之車輛搭載癸○○，前
      往桃園縣龜山鄉新嶺村紅寶五村20號前，見己○○所有之
      車號GP-9286 號自用小客車停放上址，有機可趁，遂由丙○○在旁把風，癸○○則以其所有之鑰匙1 支，開啟該車
      電門後竊取得逞後，旋由癸○○駕駛該GP-9286 號自小客
      車前往台北縣泰山鄉○○路立體停車場內，丙○○則駕駛
      上述不詳車號車輛尾隨前往，癸○○停妥竊得之自用小客
      車後，再搭乘丙○○所駕駛之車輛一同逃逸。
（三）丙○○又與癸○○承前概括犯意聯絡，先於93年10月20日
      23時許，在台北縣板橋市縣○○道146 號對面之某停車場
      內，見甲○○所有車號LR-5831 號自用小客車停放該處，
      遂由丙○○在旁負責把風，癸○○則以其所有之鑰匙1 支
      開啟該車車門，竊取甲○○所有放置在車內之PENTAX牌之
      數位相機1 部得逞；竟丙○○與癸○○食髓之味，又基於
      上述竊盜之概括犯意，於同年月26日凌晨2 時許，在台北
      縣板橋市○○街119 巷巷底，見黃菁蟬所有交由黃登科使
      用之車號FT-6333 號自用小客車停放該處，竟由丙○○在
      旁把風，癸○○則持客觀上足以作為兇器使用之剪刀1 把
      ，將該車車門撬開進入車內，復以其所有之鑰匙1 支啟動
      電門後，將該車駛離竊取得逞。又於同年月28日14時30分
      許再度前往上開停車場，見甲○○所有之上開車輛仍停放
      該處，即由丙○○在旁把風，癸○○以其所有之鑰匙1 支
      開啟電門竊取並將該車駛離得逞。嗣由不詳年籍姓名之人
      將該車原懸掛之LR-5831 號車牌取下，改懸掛P8-2147 號
      車牌以避人耳目。
（四）緣徐志芳夥同癸○○竊得、並改懸掛EH-5225 號車牌之原
      T3-4537 號自用小貨車（起訴書誤載為「自用小客車」）
      1 部（徐志芳共同竊盜部分業經本院93年度易字第1385
      號判決在案，癸○○部分則另案審理中）。戊○○仍起意
      銷贓，與名為「毛進豐」（綽號「毛仔」）之成年男子聯
      絡贓車買賣事宜後，乃約定於93年11月3 日晚間19時30分
      許在台北縣永和市中正橋下「中正汽車教練場」旁堤外便
      道處，欲將上述T3-4537 號自用小客車出售予「毛進豐」
      。嗣於該日傍晚時分，戊○○明知T3 -4537號自用小貨車
      為贓車，且為手排車而無法自行駕駛搬運，遂與丙○○基
      於共同搬運贓物之犯意聯絡，由丙○○負責駕駛該車運往
      上述堤外便道。嗣丙○○駕駛其所竊得經懸掛車牌為P8
      -2147 號之LR-583 1號自用小客車前往台北縣板橋市府廣
      場地下停車場處與戊○○會合，丙○○遂駕駛上述懸掛
      EH-5225 號車牌之贓車搭載徐志芳（丙○○所涉共同搬運
      贓物罪嫌未據檢察官起訴），戊○○則明知丙○○夥同癸○○所竊得之前述LR -5831號自用小客車亦為贓車，竟駕
      駛該車搭載庚○○（通緝中）、陳玉美，前往「中正汽車
      教練場」旁堤外便道而搬運該贓車，經警接獲線報而於該
      日晚間19時30分許當場查獲。
（五）丙○○續為掩飾其另案通緝身分，竟承前（一）所述偽造
      署押之概括犯意，於93年11月3 日晚間23時許警詢時，冒
      以其兄丁○○之名義應詢，並在該次警詢筆錄上偽簽「丁○○」之署名2 枚暨按捺指印2 枚，足生損害於警察機關
      對於犯罪調查之正確性及丁○○本人，嗣經警當場識破而
      查獲上情。
（六）丙○○嗣又為下述犯行：
    1.復承前竊盜之概括犯意，先於93年11 月21 日凌晨某時（
      起訴書誤載為12時），在台北縣板橋市○○○路○ 段110
      號前，見子○○所有之HL-1229 號自用小客車停放該處，
      有機可乘，遂持其所有之鑰匙1 支，發動電門將該車駛離
      而竊取得逞。得手後，復將該車內裝置之音響1 台在土城
      市城林橋頭一帶，以1,000 元之代價出售予姓名年籍不詳
      之男子，得款旋即花用殆盡。嗣於同年月23日16時50分許
      ，在台北縣土城市○○路○ 段6 號前，經警巡邏攔檢當場
      查獲，並扣得上開供本件竊盜所用之鑰匙1 支。再於同年
      12月21日清晨6 時30分許，又承前竊盜之概括犯意，在台
      北縣板橋市○○街94號前，以其所有之鑰匙1 支，發動吳
      祺煌所有停放該處之GIL-368 號重型機車電門，騎乘離去
      而竊取得逞。嗣丙○○遂騎乘該部GIL-368 號重型機車，
      於該日中午12時許，行經台北縣板橋市居安巷15號前，見
      壬○○所有之AL-5020 號自用小客車車門未鎖，趁四下無
      人之際，遂潛入車內竊得壬○○所有裝設在AL-5020 號自
      用小客車內之LCD 顯示器1 部得手，隨後逃逸。
    2.另基於意圖為自己不法所有之搶奪犯意，於該日下午12時
      50分許，騎乘上開機車前往辛○○開設在台北縣板橋市○○街81號之「明珠銀樓」，佯欲購買金項鍊，辛○○不疑
      有他，而將其所有放置店內之金項鍊1 條（重量約1.556
      兩）取出由丙○○選購，詎丙○○隨即假意試戴，旋趁辛○○不及防備之際，奪門逃跑而搶奪得逞，並騎乘上述竊
      得之GIL-368 號重型機車逃逸。嗣於同日下午13 分 許，
      丙○○騎乘上述重型機車倉皇行經台北縣板橋市○○街與
      貴興路口時，險與行人發生車禍，丙○○乃摔倒在地，隨
      即心虛棄車逃跑，為警當場捕獲而查獲上情，並扣得丙○○所有供行竊機車所用之機車鑰匙1 支。
二、案經台北縣政府警察局永和分局、中和分局、土城分局報告
    台灣板橋地方法院檢察署檢察官偵查起訴及移送併案審理。
    理  由
一、訊據被告丙○○於本院審理中，對於上述犯罪事實欄一之（
    一）、（三）、（五）、（六）所載犯罪事實均已坦承不諱
    ，此部分並與被害人甲○○、丁○○於警詢及偵查中所為指
    述，及被害人子○○、乙○○、壬○○、辛○○於警詢中所
    為指述相符，並有93年8 月5 日逮捕通知書、搜索扣押筆錄
    、扣押物品目錄表、扣押物品收據、丁○○口卡片各一件，
    同日警詢筆錄二件、及丁○○之口卡片、93年8 月6 日台灣
    板橋地方法院檢察署檢察事務官詢問筆錄、悔過書以及93年
    11月3 日警詢筆錄各一件在卷可查，並有贓物認領保管單五
    紙在卷可佐（見偵字第17890 號卷第105 頁、第19337 號卷
    第13頁、第19893 號卷第22至24頁），及內政部警政署93年
    11月29日指紋鑑驗書（見毒偵字第1291號卷第70頁）、扣押
    物品目錄表、車籍作業系統查詢認可資料、車輛遺失電腦輸
    入單等在卷可查，足見被告丙○○所為上開自白與事實相符
    ，自得採為認定之依據。
二、就犯罪事實欄一、（二）所載有關於93年10月22日凌晨0 時
    許與癸○○共同竊盜GP-9286 號自用小客車等犯行部分，則
    為被告丙○○所矢口否認，辯稱：其當日只是開車載癸○○
    前往桃園龜山鄉一帶找朋友，癸○○有下車偷到那部車，之
    後其又開車跟著癸○○將偷到的車開到台北縣泰山鄉○○路
    立體停車場，癸○○將車停好後，再由其駕車搭載癸○○離
    去云云。惟查，證人癸○○於本院審理中具結證稱：「GP-9
    286 號自用小客車，是我與被告丙○○去偷的，丙○○載我
    到桃園龜山鄉一帶，由我下車用我的自備鑰匙偷，之後我將
    偷到的車子開走前往台北縣泰山鄉○○路停車場，丙○○則
    開車跟在我後面，我們打算偷到該車後，將車內的音響等財
    物賣掉平分現金，車子則用作代步，丙○○對此並沒有意見
    ，我跟丙○○各有開過那部GP-9286 號自用小客車一、二次
    」等語（見本院94年5 月3 日審理筆錄第6 至7 頁）。由證
    人癸○○所證，可見被告丙○○與癸○○間，就該竊盜犯行
    有犯意聯絡及行為分擔至明。是被告丙○○徒以前詞置辯，
    自非可採，其此部分之犯行堪予認定。
三、有關犯罪事實欄一、（四）部分，訊據被告戊○○於本院審
    理中則矢口否認有何搬運贓物犯行，辯稱：「其並不知道所
    駕駛的車輛是贓車，只是受女友庚○○之託開車，也不認識
    綽號『毛仔』之人」云云。惟查，同案被告庚○○（通緝中
    ，另行審結）於檢察官偵訊中即已供稱：「警方在中正橋下
    所查獲的車輛是要賣給毛進豐的，買車的人毛進豐事先打電
    話給戊○○，我再和戊○○一起到板橋跟徐志芳、丙○○會
    合，所以戊○○都知道這二部車是偷來的」等語。衡情，被
    告庚○○與被告戊○○既為男女朋友關係，當無飾詞誣陷之
    理。況且，被告丙○○於本院準備程序中亦陳稱：「因為剛
    好有人想要買車，找被告戊○○、庚○○談，徐志芳就去開
    他所偷的車號T3-4537 號自用小貨車要交給戊○○去賣，後
    來因為沒有人會開那部T3-4537 號自用小貨車，戊○○才聯
    絡我去開，我偷來的那部LR-5831 號自用小客車則換給戊○○去開。我開T3-4537 號自用小貨車時，知道是徐志芳偷的
    ，在車上徐志芳他們也有談到車子要轉手的事」等語，核與
    被告庚○○所述情節大致相符，可見被告庚○○於偵訊中所
    述為可信。雖被告丙○○於本院審理中嗣又附和被告戊○○
    所辯，證稱：「當天是庚○○跟我聯絡去開那部車號T3-453
    7 號自用小貨車，戊○○因為跟庚○○是男女朋友關係，所
    以才會過來，他不知道我交給他的LR-5831 號自用小客車是
    贓車」云云，然被告丙○○將該贓車交由戊○○駕駛時，並
    未提供任何車籍證明文件，且其直至本院審理中始為此等陳
    述，足見被告丙○○上開陳述無非係於本院審理中迴護被告
    戊○○之詞，自非可採。是被告戊○○搬運上述贓車等犯行
    ，堪予認定。
四、論罪部分：
  (一)有關犯罪事實一之（二）、（三）、（六）1.部分，查剪刀
    為金屬製、質堅銳利，客觀上足以作為兇器使用，是核被告
    丙○○竊取黃菁蟬所有之車號FT-6333 號自用小客車所為，
    係犯刑法第321 條第1 項第3 款之攜帶兇器竊盜罪；其餘所
    為則均係犯刑法第320 條第1 項之竊盜罪。被告丙○○所犯
    多次竊盜罪及一次加重竊盜罪間，時間緊接，所犯又屬構成
    要件相同之罪，為連續犯，應論以情節較重之加重竊盜一罪
    ，並依刑法第56條之規定加重其刑。公訴意旨雖未論及犯罪
    事實一之（三）中有關竊取FT-6333 號自用小客車部分，然
    此與認定有罪部分構成連續犯之裁判上一罪關係，而為起訴
    效力所及，本院自得併予審究。又被告丙○○與癸○○間，
    就犯罪事實一之（二）、（三）部分，有犯意聯絡及行為分
    擔，為共同正犯。
  (二)核被告丙○○就犯罪事實一之（六）2.部分所為，則係犯刑
    法第325 條第1 項之搶奪罪。就犯罪事實一之（一）及一之
    （五）部分，核被告丙○○於93年8 月5 日在搜索扣押筆錄
    、扣押物品目錄表、扣押物品收據、口卡片、警詢筆錄、檢
    察事務官詢問筆錄、悔過書上偽造「丁○○」之簽名，及於
    同年11月3 日在警詢筆錄上偽造「丁○○」之簽名，均係犯
    刑法第217 條第1 項之偽造署押罪。又被告丙○○於93年8
    月5 日及同年11月3 日各係基於同一偽造署押之犯意，各接
    續於上述文件上偽造「丁○○」之署押，係在單一犯意下侵
    害一個法益之接續多次行為，為接續犯，分屬單純一罪。被
    告丙○○先後二次偽造「丁○○」之署押，時間緊接，所犯
    又屬構成要件相同之罪，為連續犯，應論以一罪，並依刑法
    第56條之規定加重其刑。
  (三)被告丙○○所犯上述連續加重竊盜罪、搶奪罪及連續偽造署
    押罪間，犯意各別，行為互殊，應予分論併罰。再者，被告
    丙○○於92年間即因竊盜案件經本院以90年度易字第1773號
    於90年6 月29日判決有期徒刑4 月，於90年8 月13日確定，
    並於92年6 月5 日執行完畢，有台灣高等法院被告前案紀錄
    表一件在卷可查，被告丙○○於有期徒刑執行完畢後，再犯
    如上述均有期徒刑以上之罪，均為累犯，分應依刑法第47條
    之規定加重或遞予加重其刑。
  (四)就犯罪事實一之（四）部分，核被告戊○○所為，係犯刑法
    第349 條第2 項之搬運贓物罪。被告戊○○與丙○○就搬運
    贓物犯行，有犯意聯絡及行為分擔，為共同正犯。又被告戊○○搬運贓物行為，同時侵害前述二部贓車車主之法益，為
    想像競合犯，應從一重論以一罪。被告戊○○則曾於82年間
    因違反麻醉藥品管理條例案件，經本院以82年度訴字第668
    號判決後，由台灣高等法院以82年度上訴字第59 21 號判決
    應執行有期徒刑5 年10月確定，於85年2 月17日假釋出監，
    嗣因再犯毒品危害防制條例案件，經撤銷假釋，入監執行殘
    刑至91年9 月27日縮刑期滿執行完畢等情，有台灣高等法院
    被告前案紀錄表一件在卷可查，被告戊○○於有期徒刑執行
    完畢後，再犯本件如上述均有期徒刑以上之罪，為累犯，應
    依刑法第47條之規定加重其刑。
  (五)本院審酌被告丙○○曾有竊盜及毒品前科，素行不佳，竟又
    為本件犯行，並考量其多次竊盜他人車輛及一次搶奪銀樓金
    項鍊，對於社會治安危害甚鉅，且造成被害人財物損失，另
    考量被告戊○○搬運贓物犯行，助長財產犯罪猖獗，且造成
    警方查緝之困難，暨被告先後二次冒用其兄丁○○名義應訊
    ，對於丁○○及警方犯罪調查正確性之危害程度，暨考量被
    告丙○○、戊○○之犯後態度等一切情狀，分別量處如主文
    所示之刑，並就被告丙○○部分定應執行刑如主文所示，及
    就被告戊○○部分諭知易科罰金折算標準。
  (六)至93年11月23日扣案之鑰匙1 支、93年12月21日扣案之鑰匙
    1 支，均係被告丙○○所有供行竊所用之物，應依刑法第38
    條第1 項第2 款之規定宣告沒收；至93年8 月5 日逮捕通知
    書、同日搜索扣押筆錄、扣押物品目錄表、扣押物品收據、
    口卡片各1 件暨警詢筆錄2 份、檢察事務官詢問筆錄、悔過
    書各1 件上所載「丁○○」之署名10枚及指印8 枚，與93年
    11月3 日警詢筆錄上所載署名及指印各3 枚，應依刑法第21
    9 條之規定宣告沒收。另被告丙○○與癸○○共同行竊時所
    用之鑰匙及剪刀均已為癸○○所丟棄，業經證人癸○○於本
    院審理中證述屬實，尚無積極證據證明現尚存在，爰不予宣
    告沒收，附此敘明。
  (七)至移送併辦部分，與檢察官起訴之被告丙○○所犯偽造署押
    及竊盜罪部分，均有連續犯之裁判上一罪關係，基於審判不
    可分原則，本院自得併予審究。
五、至公訴意旨略以：被告丙○○於93年10月31日22時30分許，
    以電話恐嚇甲○○，表示如要取回失竊之上開自小客車，需
    將新台幣（下同）3 萬元放置於指定之地點台北縣中和市○○路喬福保齡球館旁之菸盒內，如不繳款即要將該車解體等
    語，經甲○○與丙○○討價還價，雙方乃以2 萬元議定，甲○○因恐車輛受損而心生畏懼，乃報警並依指示將贖款放置
    上址，嗣因丙○○查悉警方在場，遂未取贖。認被告丙○○
    尚涉犯刑法第346 條第3 項、第1 項之恐嚇取財未遂罪嫌。
    按犯罪事實，應依證據認定之，無證據不得推定其犯罪事實
    。又不能證明被告犯罪者，應諭知無罪之判決，刑事訴訟法
    第154 條、第301 條第1 項分別定有明文。又按犯罪事實之
    認定，應憑證據，如未能發現相當證據，或證據不足以證明
    ，自不能以推測或擬制之方法，以為裁判基礎。而認定不利
    於被告之事實，須依積極證據，茍積極證據不足為不利於被
    告事實之認定時，即應為有利於被告之認定，更不必有何有
    利之證據，最高法院著有40年度台上字第86號、30年度上字
    第81 6號等判例可資參照。本件公訴意旨認被告涉犯恐嚇取
    財未遂罪嫌，無非係以被害人甲○○之指述為其論據。訊據
    被告丙○○於警詢、偵訊及本院審理中均堅詞否認有恐嚇取
    財犯行，辯稱其僅是偷車，未曾打電話給被害人，可能是癸○○所為等語。經查，被害人甲○○固於警詢及偵訊中陳稱
    ：「93年10月31日22時30分許，有人打電話到我家，問我是
    否失竊汽車，要取回車子必須交付3 萬元贖款，否則要將車
    子解體，隔天7 時10分許，對方又打電話來，將贖款降成2
    萬元，並要我將贖款放在中和市○○路146 號前的一個煙盒
    內，再到附近的喬福保齡球館就可看到車子。隨後我就報警
    ，二名警員陪同我去交贖款，對方就打電話給我，質疑我不
    夠意思、為何報警，後來就沒再聯絡了。警方後來有要我聽
    本件五名被告的聲音，因為打電話的是男性，而三名男性中
    另外二人聲音明顯和打電話的人不同，所以我確定是被告丙○○」等語（見偵字第17890 號卷第101 至102 頁、第209
    頁）。然被害人甲○○係處於緊張之狀態下與勒贖者電話聯
    絡，且通話次數不多，對於對方電話中聲音之印象是否深刻
    ，本屬有疑；再者，警方提供被害人甲○○指認之人，即係
    於93年11月3 日為警查獲之丙○○、徐志芳、戊○○、庚○○、陳玉美等五人，其中庚○○、陳玉美為女性，已明顯與
    被害人甲○○所指述為男性之特徵不符，致被害人甲○○僅
    能就另三名男性以排除法指出應為丙○○所為，卻未進一步
    指出勒贖者之口音或聲音特徵與被告丙○○有何相符之處，
    實難僅憑被害人甲○○上述陳述，即為被告丙○○不利之認
    定。此外，亦無其他積極證據證明被告丙○○涉有公訴意旨
    所敘恐嚇取財未遂犯行，本應為無罪之判決，然公訴意旨認
    此部分與前述認定有罪部分有牽連犯之裁判上一罪關係，爰
    不另為無罪之諭知，附此敘明。
據上論斷，應依刑事訴訟法第299 條第1 項前段，刑法第28條、
第56條、第217 條第1 項、第321 條第1 項第3 款、第349 條第
2 項、第325 條第1 項、第47條、第55條、第51條第5 款、第41
條第1 項前段、第38條第1 項第2 款、第219 條，罰金罰鍰提高
標準條例第1 條前段、第2 條，判決如主文。
本案經檢察官馬中琍到庭執行職務。
中　　華　　民　　國　　94　　年　　5 　　月　　23　　日
                  刑事第十七庭  審判長法　官  林海祥
                                      法　官  朱敏賢
                                      法　官  汪怡君
上列正本證明與原本無異。
如不服本判決，應於送達後十日內向本院提出上訴狀。
                                      書記官  李郁禎
中　　華　　民　　國　　94　　年　　5 　　月　　24　　日
附錄本案論罪科刑法條全文：
中華民國刑法第217條
偽造印章、印文或署押，足以生損害於公眾或他人者，處三年以
下有期徒刑。
盜用印章、印文或署押，足以生損害於公眾或他人者，亦同。
中華民國刑法第321條
犯竊盜罪而有左列情形之一者，處六月以上、五年以下有期徒刑
：
一  於夜間侵入住宅或有人居住之建築物、船艦或隱匿其內而犯
    之者。
二  毀越門扇、牆垣或其他安全設備而犯之者。
三  攜帶兇器而犯之者。
四  結夥三人以上而犯之者。
五  乘火災、水災或其他災害之際而犯之者。
六  在車站或埠頭而犯之者。
前項之未遂犯罰之。
中華民國刑法第325條
意圖為自己或第三人不法之所有，而搶奪他人之動產者，處六月
以上五年以下有期徒刑。
因而致人於死者，處無期徒刑或七年以上有期徒刑，致重傷者，
處三年以上十年以下有期徒刑。
第一項之未遂犯罰之。
